【裁判字號】    95,交抗,359
【裁判日期】    950621
【裁判案由】    聲明異議
【裁判全文】
臺灣高等法院臺中分院刑事裁定         95年度交抗字第359號
抗  告  人
即受處分人  甲○○
原處分機關  交通部公路總局台中區監理所台中市監理站
上列抗告人即受處分人因違反道路交通管理處罰條例案件，對於
台灣臺中地方法院95年度交聲字第294號中華民國95年4月28日第
一審裁定，提起抗告，本院裁定如下：
    主  文
抗告駁回。
    理  由
一、原處分機關略以：抗告人即受處分人甲○○於民國（下同）
    95年4月3日凌晨2時45分許，在臺中縣霧峰鄉○○路1036號
    前，因「一騎機車未戴安全帽，二酒後騎乘機車行駛公路經
    吹氣酒精測定值為0.75MG/L」，經臺中縣警察局霧峰分局霧
    峰派出所警員開立「中縣警交字第HC0000000號舉發違反道
    路交通管理事件通知單」舉發，該站遂於95年4月14日以裁
    監稽違字第裁61-HC0000000號裁決書，裁處受處分人違反道
    路交通管理處罰條例第31條第6項、第35條第1項第1款之規
    定，自收受本裁決書之次日起15日內，依最低罰鍰處新臺幣
    45,500元整，並吊扣機車駕駛執照12個月，逾期則依統一裁
    罰基準表各階段罰額暨裁決書處罰主文裁處等語。
二、按機器腳踏車駕駛人未依規定戴安全帽者，處駕駛人新臺幣
    500元罰鍰；又汽車駕駛人駕駛汽車經測試檢定有酒精濃度
    超過規定標準情形者，處新臺幣15,000元以上60,000元以下
    罰鍰，並當場移置保管其車輛及吊扣其駕駛執照1年；道路
    交通管理處罰條例第31條第6項、第35條第1項第1款分別定
    有明文。次按本規則所用之汽車名詞，包括機器腳踏車；又
    汽車駕駛人飲用酒類或其他類似物後其吐氣所含酒精濃度超
    過每公升0.25毫克（MG/L）者，不得駕車；道路交通安全規
    則第2條第1項第1款、第114條第2款亦有明定。
三、經查，本件抗告人即受處分人甲○○於上開時、地，騎乘車
    牌號碼UFS-329號輕型機車，因「一騎機車未戴安全帽，二
    酒後騎乘機車行駛公路經吹氣酒精測定值為0.75MG/L」，經
    警開立「中縣警交字第HC0000000號舉發違反道路交通管理
    事件通知單」舉發之事實，受處人並不爭執，並有原舉發機
    關所開立之違反道路交通管理事件通知單一紙在卷可稽，是
    以原處分機關依上揭條文規定，於95年4月14日以裁監稽違
    字第裁61-HC0000000號裁決書，裁處受處分人違反道路交通
    管理處罰條例第31條第6項、第35條第1項第1款之規定，自
    收受本裁決書之次日起15日內，依最低罰鍰處新臺幣45,500
    元整，並吊扣機車駕駛執照12個月，逾期則依統一裁罰基準
    表各階段罰額暨裁決書處罰主文裁處，於法並無不合，原法
    院駁回其異議，並無不當，抗告意旨仍執陳詞，謂其因離婚
    ，承受獨自照顧老母及幼子之壓力，復因生病無法工作，沒
    有收入，家中經濟困難，急須社會局救援，致情緒不穩，有
    疑心、幻聽等精神病症，現在草屯療養院治療中，爰聲明異
    議請求免予繳納罰鍰云云，核無理由，應予駁回。
據上論斷，依道路交通案件處理辦法第26條、刑事訴訟法第412
條，裁定如主文。
中    華    民    國    95    年    6     月    21    日
               刑事第六庭  審判長法  官  李  文  雄
                                 法  官  劉  連  星
                                 法  官  黃  永  祥
上列正本證明與原本無異。
不得再抗告。
                                 書記官  林  明  冬
中    華    民    國    95    年    6     月    21    日
                                                      Ｆ


司法院資訊處製作；財團法人民間司法改革基金會備份。
